【裁判字號】    99,交抗,147
【裁判日期】    990610
【裁判案由】    聲明異議
【裁判全文】
臺灣高等法院高雄分院刑事裁定         99年度交抗字第147號
抗  告  人
即受處分人  甲○○
上列抗告人因聲明異議案件，不服臺灣高雄地方法院中華民國99
年3 月16日裁定（99年度交聲字第410 、411 號），提起抗告，
本院裁定如下：
    主  文
抗告駁回。
    理  由
一、抗告意旨略以：抗告人即受處分人甲○○於民國98年11月23
    日，經警以未配戴安全帽及拒絕酒測為由開單舉發，惟受處
    分人因工作關係，又不明瞭異議之法定期間，而逾期提出聲
    明異議，請體恤民心，減輕原處分機關所裁罰之金額，爰提
    抗告請求撤銷原裁定，並另為適法之裁定云云。
二、按受處分人不服道路交通管理處罰條例第8 條所定主管機關
    所為之處罰，得於接到裁決書之翌日起20日內，向管轄地方
    法院聲明異議，道路交通管理處罰條例第87條第1 項定有明
    文。又聲明異議應以司法狀紙，敘述異議之理由，提出於原
    處分機關為之，原處分機關應於接受異議書狀後5 日內，將
    該案卷宗及有關證物，送交該管地方法院或其分院交通法庭
    ；處理違反道路交通管理事件，有關文書送達之程序，依行
    政程序法之規定，道路交通管理處罰條例第87條第1 項、道
    路交通案件處理辦法第13條、違反道路交通管理事件統一裁
    罰基準及處理細則第5 條分別定有明文。又道路交通案件聲
    明異議之當事人非居住於處罰機關所在之鄉、鎮、市（包括
    縣轄市、省轄市及院轄市）者，應扣除在途期間，此觀法院
    訴訟當事人在途期間標準第4 條之規定自明。
三、經查，本件異議人即受處分人係於99年1 月11日收受本件二
    份裁決書（高監營裁字第80-N00000000、80-N00000000號）
    之事實，有交通部公路總局高雄區監理所送達證書在卷可稽
    ，足見上開二份裁決書業於99年1 月11日合法送達予受處分
    人收受。又受處分人之住居所位在高雄縣茄萣鄉○○村○○
    路○ 段2 號等情，業據受處分人於聲明異議狀及抗告狀記載
    明確，並有受處分人之個人基本資料查詢結果在卷可憑，可
    知受處分之住居所未與原處分機關即交通部公路總局高雄區
    監理所所在地高雄縣鳳山市同市（縣轄市），依司法院發佈
    「法院訴訟當事人在途期間標準」第2 條第1 款及第4 條第
    1 款之規定，其異議期間應加計4 日在途期間，故受處分人
    之聲明異議期間應自其收受裁決書翌日即99年1 月12日起至
    同年2 月4 日止。惟受處分人竟遲至同年2 月9 日才向原處
    分機關具狀聲明異議，經原處分機關於同年月23日移送至原
    審法院，此有原處分機關移送函文及原審法院收狀戳章附卷
    可佐，顯已逾20日之法定期間，且屬不得補正，依法自應予
    以駁回。原審綜據上情，以受處分人之異議不合法，為駁回
    之裁定，並無不當。抗告意旨仍執前詞指摘原裁定不當，為
    無理由，應予駁回。
據上論斷，應依道路交通案件處理辦法第26條、刑事訴訟法第41
2 條，裁定如主文。
中    華    民    國    99    年    6     月    10    日
                  刑事第三庭  審判長法  官   莊崑山
                                    法  官   莊松泉
                                    法  官   唐照明
以上正本證明與原本無異。
不得再抗告。
中    華    民    國    99    年    6     月    10    日
                                    書記官   黃琳群

司法院資訊處製作；財團法人民間司法改革基金會備份。
